臺灣桃園地方法院刑事判決　　　　　　　　　　　　九十一年度訴字第一五一四號
　　公　訴　人　臺灣桃園地方法院檢察署檢察官
　　被　　　告　甲○○
右列被告因違反毒品危害防制條例案件，經檢察官提起公訴（九十一年度偵字第七七
０號），本院判決如左：
    主  文
甲○○施用第一級毒品，累犯，處有期徒刑柒月。
    事  實
一、甲○○於民國（下同）八十四年間因肅清煙毒條例案件，經本院判處有期徒刑三
    年一月，嗣經台灣高等法院駁回上訴確定，刑期起算日八十六年六月二十日，指
    揮書執行完畢日期八十九年七月十九日；於八十八年三月二十五日交付保護管束
    ，指揮書執行完畢日期八十九年六月十三日；嗣經經撤銷假釋，執行殘刑有期徒
    刑一年二月十九日，刑期起算日八十九年六月十五日，指揮書執行完畢日期九十
    年九月二日，於九十年八月二十三日縮短刑期執行完畢。復於八十八年間因施用
    毒品案件，經本院以八十年度毒聲字第六九二五號裁定送觀察、勒戒後，認有繼
    續施用毒品之傾向，由本院以八十八年度毒聲字第七七０三號裁定令入戒治處所
    施以強制戒治一年，嗣經本院以八十九年度毒聲字第三二四四號裁定命停止戒治
    ，所餘戒治期間，付保護管束，於保護管束期滿後，由台灣桃園地方法院檢察署
    檢察官於民國九十年七月二十四日，以八十九年度戒偵字第七九四號為不起訴處
    分確定，猶不知警惕。復基於施用第一級毒品海洛因犯意，於九十一年二月二十
    七十三時八分許回溯二十六小時內（起訴書誤載為九十六小時內）日在桃園縣桃
    園市○○路六０四號其住處，施用第一級毒品海洛因一次。嗣於九十一年二月二
    十七日經警採尿送驗，始偵悉上情。經本院以九十一年度毒聲字第一０七五號裁
    定令入戒治處所施以強制戒治一年，現尚在執行強制戒治中。
二、案經桃園縣警察局桃園分局報告台灣桃園地方法院檢察署檢察官偵查起訴。
    理  由
一、右揭犯罪事實，業據被告甲○○於本院審理時，供承不諱，且被告於右揭時、地
    為警查獲時，所採之尿液送驗結果，亦呈嗎啡陽性反應，有卷存昭信科技顧問股
    份有限公司九十一年三月十三日濫用藥物陽性檢體檢驗報告書一紙為憑。而昭信
    科技顧問股份有限公司先以酵素免疫分析法法篩驗，再以氣相層析質譜分析法確
    認，其精確度相當可採。又人體施用海洛因經尿液排出之時間，依吸食量多寡、
    人體代謝功能、施用者之年齡及性別有所差異，惟一般而言，施用者分別在二十
    六小時內所排出之尿液均有可能被檢出，此有行政院衛生署藥物食品檢驗局八十
    一年九月八日（八一）藥檢壹字第八一一四八八五號函在卷足案。又海洛因係嗎
    啡經化學合成之半人工合成品，其藥性高於嗎啡，經吸食或注射進入人體，藉由
    人體代謝系統之新陳代謝，分解成藥性較低之嗎啡，由尿液排出人體，故於尿液
    中，以嗎啡成分檢出【憲兵司令部七十九年六月一日（七九）鑑驗字第二０七三
    號函、八十年六月十七日（八０）鑑驗字第二八一五號函，法務部調查局八十年
    三月二十八日（八０）發技一字第一八九八號函參照】，此為本院審判職務上所
    已知，併此敘明。經查：被告於九十一年二月二十七日十三時零八許為警採尿送
    驗，其尿液中既有嗎啡陽性反應，則被告於九十一年二月二十七日十三時零八分
    許採尿前二十六小時內某時，有施用毒品海洛因之犯行，應可認定。又被告前於
    八十八年間因施用毒品案件，經本院以八十年度毒聲字第六九二五號裁定送觀察
    、勒戒後，認有繼續施用毒品之傾向，由本院以八十八年度毒聲字第七七０三號
    裁定令入戒治處所施以強制戒治一年，嗣經本院以八十九年度毒聲字第三二四四
    號裁定命停止戒治，所餘戒治期間，付保護管束，於保護管束期滿後，由台灣桃
    園地方法院檢察署檢察官於民國九十年七月二十四日，以八十九年度戒偵字第七
    九四號為不起訴處分確定乙節，復有該案不起訴處分書、台灣高等法院被告全國
    前案紀錄表、台灣桃園地方法院檢察署刑案查註紀錄表各一份附卷可按。綜述，
    本件事證已明，被告犯行洵堪認定，應依法論科。
二、核被告所為，係犯毒品危害防制條例第十條第一項之施用第一級毒品罪。被告持
    有第一級毒品之低度行為，應為施用之高度行為吸收，不另論罪。又被告曾有如
    事實欄所載之犯行及執行情形，有台灣桃園地方法院檢察署刑案資料查註紀錄表
    在卷可按，其於五年內再犯本案有期徒刑以上之罪，為累犯，應依法加重其刑。
    爰審酌被告犯罪動機、目的、犯行期間及次數，已曾因施用毒品犯行受強制戒治
    處分，尚未能知所警惕，戒除施毒劣習，足徵其沈溺毒癮頗深，及犯後態度等情
    狀，量處如主所示之刑。
據上論斷，應依刑事訴訟法第二百九十九條第一項前段，毒品危害防制條例第十條第
一項，刑法第十一條前段、第四十七條，判決如主文。
本案經檢察官許曉微到庭執行職務。
中        華        民         國    九十一     年   十一  月  二十七   日
                              臺灣桃園地方法院刑事第四庭
                                          法  官  邱  滋  杉
右正本證明與原本無異。
如不服本判決，應於判決送達後十日內向本院提出上訴狀( 應附繕本 )，上訴於
臺灣高等法院。
                                          書記官  周  巧  屏
中        華        民         國    九十一     年   十一  月  二十七   日
附本件論罪科刑依據之法條：
毒品危害防制條例第十條
施用第一級毒品者，處六月以上五年以下有期徒刑。
施用第二級毒品者，處三年以下有期徒刑。
